【裁判字號】    97,抗,88
【裁判日期】    970320
【裁判案由】    確定執行費用
【裁判全文】
臺灣高等法院臺南分院民事裁定  97年度抗字第88號
抗  告  人  大同京都大樓管理委員會
法定代理人  乙○○
相  對  人  甲○○
上列當事人間請求確定執行費用事件，抗告人不服中華民國97年
1月18日臺灣臺南地方法院所為97年度執聲字第3號裁定，提起抗
告，本院裁定如下：
    主  文
抗告駁回。
抗告程序費用新臺幣壹仟元由抗告人負擔。
    理  由
一、按法院未於訴訟費用之裁判確定其費用額者，第一審受訴法
    院於該裁判有執行力後，應依聲請以裁定確定之。聲請確定
    訴訟費用額者，應提出費用計算書、交付他造之計算書繕本
    或影本及釋明費用額之證書。依第1 項確定之訴訟費用額，
    應於裁定送達之翌日起，加給按法定利率計算之利息，民事
    訴訟法第91條定有明文。次按強制執行之必要費用，由債務
    人負擔；又按債權人因執行而支出之費用，得求償於債務人
    者，得準用民事訴訟法第91條之規定，向執行法院聲請確定
    其數額。亦為強制執行法第28條第1項前段、第29條第1項所
    明定。
二、經查本件相對人與抗告人間請求給付違約金事件，依執行名
    義，係命抗告人應為一定行為而不為，經原審於民國（下同
    ）95年8 月24日核發抗告人自動履行之執行命令，抗告人逾
    期仍不履行，原審遂命相對人代為預納相關執行費用後，於
    97年1月8日執行完畢，業經終結在案。揆諸首揭規定，相對
    人因此支出之執行費用，自得求償於抗告人。而經原審調卷
    審查核閱卷附之執行費收據、警員差旅費領據、鑑定費統一
    發票、車位修復費統一發票，確有如附表所列之各項支出，
    且均屬必要費用，抗告人自應給付相對人該執行費用額。原
    審為此依附表之計算書，確定執行費用額為新臺幣（下同）
    60,225元，經核認事用法並無不合。抗告人抗告意旨，略以
    據以執行之和解執行名義係遭相對人律師誤導，並非抗告人
    之本意，且鑑定費應由兩造各負擔二分之一，車位修護費僅
    需10,000元即可達堪用狀況，另機械車位因漏水鏽蝕，係各
    別住戶私接管線不當所致，應向該住戶求償損失，竟向抗告
    人請求修護，亦屬當事人不適格等由，指摘原裁定不當，為
    無理由，應予駁回。
三、本件抗告程序，除抗告人繳納抗告裁判費1,000 元外，別無
    其他訴訟費用。抗告既經駁回，則抗告人繳納者由其自行負
    擔。
四、據上論結，本件抗告為無理由，應依強制執行法笫30 條之1
    ，民事訴訟法第495 條之1第1項、第449條第1項、第95條、
    第78條裁定如主文。
中    華    民    國    97    年    3    月     20    日
                  民事第四庭   審判長法  官  王惠一
                                     法  官  蘇重信
                                     法  官  林永茂
上為正本係照原本作成。
不得再抗告。
中    華    民    國    97    年    3     月    20    日
                                     書記官  謝素嬿


司法院資訊處製作；財團法人民間司法改革基金會備份。
